# Dereck Sebastian Muñoz Castiblanco

57 3223841792

derecksebas 7777@hotmail.com

www.linkedin.com/in/dereck-sebastian-muñoz-castiblanco-3a210215a/



### **Perfil Profesional**

Soy Ingeniero de Sistemas con más de 6 años de experiencia como Desarrollador Fullstack Cloud. Actualmente trabajo como Senior I – Fullstack Cloud para el Banco de Bogotá. Tengo experiencia en frontend (React, Angular) y backend REST (.NET, Spring Boot), aplicando buenas prácticas (Clean Code, SOLID) y arquitecturas modernas (Microservicios, Hexagonal, Serverless). Domino entornos Cloud (AWS), herramientas de despliegue continuo Terraform, Docker/Kubernetes y metodologías DevOps, con amplia experiencia en metodologías ágiles (Scrum). Soy autodidacta, creativo y me adapto rápidamente a diferentes contextos de negocio. He desarrollado habilidades como orador gracias a mi experiencia profesional y a mi interés constante por fortalecer el liderazgo personal y profesional.

# **Experiencia Laboral**

#### Periferia IT Group - Banco de Bogotá

29/01/2024 - Actual

Senior I Fullstack Cloud - Diseño, implementación y soporte de sistema para la gestión de corresponsalía bancaria con Tecnologías como Angular(JavaScript, TypeScript, Jasmine), SpringBoot(Java-Jpa-Jwt-Hibernate-Junit-Mockito), Lambda AWS(Python,NodeJs), AWS(Api GateWay, EC2, CloudWatch, S3, RDS, IAM, IAC, CloudFront, Bastion), GitHub, GitActions, SonarCloud, Postman, PostgrSQL, Confluence, Jira, Scrum, Agile.

#### Assist Consultores S.A.S - Banco de Bogotá

24/06/2023 - 11/01/2024

Software Consultant FullStack Cloud - Diseño, implementación y soporte de sistema para la gestión de corresponsalía bancaria con Tecnologías como Angular(JavaScript, TypeScript, Jasmine), SpringBoot(Java-Jpa-Jwt-Hibernate-Junit-Mockito), Lambda AWS(Python,NodeJs), AWS(Api GateWay, EC2, CloudWatch, S3, RDS, IAM, IAC, CloudFront, Bastion), GitHub, GitActions, SonarCloud, Postman, PostgrSQL, Confluence, Jira, Scrum, Agile.

#### Indra Company - Novaventa

27/04/2022 - 21/07/2023

Software Engineer 2 - Diseño, implementación y soporte de sistema para la gestión ventas con Tecnologías como Angular(JavaScript, TypeScript, Jasmine), Micronaut(Java-Jpa-Jwt-Hibernate-Junit-Mockito), Git , Azure DevOps, Tomcat, Kafka, SonarCloud, Postman, PostgrSQL, Jenkins, Docker, Jira, Scrum, Agile.

### **Grupo CMC Colombia - BBVA**

29/04/2021 - 22/04/2022

Analista Desarrollador Middle - Diseño, implementación y soporte de sistema Fintech para cargue de soportes y documentos de solicitud de crédito. Thymeleaf(JavaScript, Java), ASO(Java, Spring Framework, Junit4), APX(Java, Spring Framework, Junit4), Git, Tomcat, Kafka, SonarCloud, Postman, PostgrSQL, Jenkins, Docker, Jira, Scrum, Agile.

# Formación académica

# Universidad de Bogotá Jorge Tadeo Lozano

2014 - 2019

Graduado como ingeniero Profesional de Sistemas

# Tecnologías, Lenguajes y herramientas

#### **FrontEnd**

JavaScript, TypeScript, Java, Thymeleaf, Angular, React, ASP.NET, C#, HTML, CSS, Bootstrap, Tailwinds, Jasmine, Jest.

#### BackEnd

JavaScript, TypeScript, Java, SpringBoot, NodeJs, Python, SQLServer, PostgreSQL, Oracle, Db2, Junit, Mockito, JWT.

# **Cloud / DevOps / Source Control**

AWS(EC2, EKS, Almbda, S3, RDS, IAM, API Gateway, CloudWatch), Terraform, Docker, GitHub Actions, Jenkins, SonarCloud, Azure DevOps, Git, GitHub, SourceTree, BitBucket, Postman, Jira, Confluence, TFS, Scrum, Kanban.